# 请问景观工程算长摊还是固定资产？

提问人：Linjinde 时间：2022-05-22 11:25:09
求助！请问景观工程应该算长摊，还是固定资产，或者说一部分算长摊、一部分算固定资产？延伸出来的问题，景观工程能分开入账吗？

回答人：chenyiwei
参考：《中审众环研究 2020 》之“问题1-1-11（绿化支出的会计处理）”。